【裁判字號】    92,易緝,131
【裁判日期】    920410
【裁判案由】    竊盜等
【裁判全文】
臺灣臺中地方法院刑事判決                        九十二年度易緝字第一三一號
    公  訴  人  台灣台中地方法院檢察署檢察官
    被      告  乙○○
右列被告因竊盜等案件，經檢察官提起公訴（九十年度偵字第一九九五號），本院判
決如左：
    主  文
乙○○連續結夥三人以上竊盜，處有期徒刑壹年。
    事  實
一、乙○○基於概括之犯意，先夥同張鋒鑄（已結）及綽號「肉丸」不詳姓名成年男
    子意圖為自己不法之所有，於八十九年二月底某日，前往台中縣潭子鄉龍興巷竹
    子園內，以自備之鑰匙，竊取丙○○所有久保田牌挖土機一部、黃油一箱及電纜
    線一百多公斤，得手後售予綽號「阿草」之不詳姓名男子，得款新台幣（下同）
    五萬元朋分花用。又夥同張鋒鑄、張書志（另由檢察官偵辦）意圖為自己不法之
    所有，於八十九年十月三十日七時至八時之間，在台中縣神岡鄉○○路二四號前
    ，以不詳方式，竊取甲○○所駕駛昱信物產企業有限公司所有之Ｆ八－七九０號
    大貨車一輛，得手後，張鋒鑄另單獨與周淑惠（另由檢察官移送本院併辦）共同
    意圖為自己不法之所有，由張鋒鑄指示周淑惠於同日下午，接續多次以電話向甲
    ○○恐嚇稱如要取回大貨車，需準備二十萬元，匯入蔡莊淑子所有帳號0000
    0000000000號之郵局帳戶等語（該郵局帳號係周淑惠向蔡莊淑子取得
    ），惟因甲○○及昱信物產有限公司均未付款，張鋒鑄遂將該Ｆ八－七九０號大
    貨車售予「阿草」，得款二萬元與張書志、乙○○朋分花用。
二、案經台中縣警察局移送台灣台中地方法院檢察署檢察官偵查起訴。
    理  由
一、訊據被告乙○○固坦承於八十九年二月底某日，夥同張鋒鑄及綽號「肉丸」之不
    詳姓名成年男子，在台中縣潭子鄉龍興巷竹子園內，以自備之鑰匙，竊取久保田
    牌挖土機一部，由張鋒鑄以五萬元出售，分得八千元等情，惟否認其餘竊盜犯行
    ，辯稱伊並未竊取黃油一箱、電纜線一百多公斤，亦未與張鋒鑄、張書志共同竊
    取該Ｆ八－七九０號大貨車云云。惟查被告與張鋒鑄、張書志共同於前開時地竊
    取該Ｆ八－七九０號大貨車之事實，業據共犯張鋒鑄於警訊時供述綦詳，張鋒鑄
    於警訊時復供稱告知被告及「肉丸」前往竊取久保田牌挖土機、黃油、電纜線，
    售予「阿草」五萬元朋分花用等語，另共犯張書志於警訊時亦供陳綽號「阿弟」
    之被告共同參與竊盜等語，證人周淑惠於警訊時證陳該Ｆ八－七九０號大貨車係
    被告與張鋒鑄所竊等語，並經被害人丙○○、甲○○於警訊時指述無訛，顯見被
    告確有參與竊取該Ｆ八－七九０號大貨車及久保田牌挖土機暨黃油一箱、電纜線
    一百多公斤，所辯無非飾卸之詞，不足採信，其犯行已堪認定。
二、核被告所為，係犯刑法第三百二十一條第一項第四款結夥三人以上之加重竊盜罪
    ，被告分別與張鋒鑄、張書志或綽號「肉丸」之不詳姓名成年男子間，有犯意聯
    絡及行為分擔，為共同正犯。檢察官認係成立同法第三百二十條第一項之普通竊
    盜罪，尚有未洽，起訴法條應予變更。又被告先後二次加重竊盜犯行，時間緊接
    ，犯罪構成要件相同，顯係基於概括之犯意反覆為之，為連續犯，應論以一罪，
    依法加重其刑。爰審酌被告之品行、犯罪動機、目的、手段、所生損害及犯罪後
    態度等一切情狀，處以如主文所示之刑。至犯罪所用之鑰匙，並未扣案，且非違
    禁物，為免執行困難，尚不宜宣告沒收，併予敘明。
三、公訴意旨略以：被告另與張鋒鑄、張書志及周淑惠基於竊盜及恐嚇取財之犯意聯
    絡，於八十九年九月間，由周淑惠竊取蔡莊淑子之郵局存簿（帳號000000
    00000000號），並於竊得該Ｆ八－七九０號大貨車後，由周淑惠以公共
    電話或行動電話向被害人甲○○恐嚇稱：如要取回貨車，需準備二十萬元，匯入
    蔡莊淑子之上述郵局帳戶，但甲○○及昱信物產企業有限公司均未付款，因認被
    告此部分行為亦涉有刑法第三百二十條第一項之竊盜罪及同法第三百四十六條第
    三項、第一項之恐嚇取財未遂罪嫌等語。訊據被告則堅詞否認此部分竊盜及恐嚇
    取財未遂犯行，辯稱伊未要周淑惠去偷蔡莊淑子之郵局存簿，也沒有指示周淑惠
    打電話恐嚇被害人匯款，伊不知何人所為等語。經查共犯張鋒鑄已否認上開竊盜
    及恐嚇取財未遂犯行，證人周淑惠亦否認上開竊盜犯行，供稱蔡莊淑子將帳戶號
    碼告知伊，因蔡莊淑子要將帳戶借予張鋒鑄，係張鋒鑄要伊打電話恐嚇等語，另
    證人蔡莊淑子僅指稱其將郵局存簿放在台中市○○○路租處，事後才知係周淑惠
    拿走等語，足徵被告迄未參與上開竊盜及恐嚇取財之實行，且無任何證據足證被
    告與張鋒鑄、周淑惠間存有上開竊取及恐嚇取財之犯意聯絡，自不能令被告負此
    部分竊盜及恐嚇取財未遂罪責，惟公訴人認被告此部分行為，與其前開有罪部分
    ，有連續及牽連犯之裁判上一罪關係，故不另為無罪之諭知。
據上論斷，應依刑事訴訟法第二百九十九條第一項前段、第三百條，刑法第二十八條
、第五十六條、第三百二十一條第一項第四款，判決如主文。
中      華      民      國      九十二      年      四      月    十    日
                                         法  官  鍾  堯  航
右正本證明與原本無異。
如不服本判決，應於送達後十日內向本院提出上訴狀（須附繕本），上訴於台灣高等
法院台中分院。
                                         書記官
中      華      民      國      九十二      年      四      月    十    日
附錄論罪科刑法條
刑法第三百二十一條：
犯竊盜罪而有左列情形之一者，處六月以上五年以下有期徒刑：
  一  於夜間侵入住宅或有人居住之建築物、船艦，或隱匿其內而犯之者。
  二  毀越門扇、牆垣或其他安全設備而犯之者。
  三  攜帶兇器而犯之者。
  四  結夥三人以上而犯之者。
  五  乘火災、水災或其他災害之際而犯之者。
  六  在車站、埠頭而犯之者。
前項之未遂犯罰之。


司法院資訊處製作；財團法人民間司法改革基金會備份。
